臺灣新北地方法院刑事裁定
111年度聲字第3080號
聲  請  人  臺灣新北地方檢察署檢察官
受  刑  人  張嫚娟



上列聲請人因受刑人數罪併罰有二裁判以上，聲請定其應執行刑
（111年度執聲字第2227號），本院裁定如下：
    主  文
甲○○所犯如附表所示之伍罪，所處各如附表所示之刑，應執行有
期徒刑貳年肆月。
    理  由
一、聲請意旨略以：受刑人甲○○因犯詐欺等案件，先後經判決確
    定如附表所示之刑，爰依刑事訴訟法第477條第1項及刑法第
    53條、第51條第5款規定，聲請定其應執行之刑等語。
二、按數罪併罰，有二裁判以上者，依刑法第51條之規定，定其
    應執行之刑；數罪併罰，分別宣告其罪之刑，宣告多數有期
    徒刑者，於各刑中之最長期以上，各刑合併之刑期以下，定
    其刑期，但不得逾30年；第1項至第4項及第7項之規定，於
    數罪併罰之數罪均得易科罰金或易服社會勞動，其應執行之
    刑逾6月者，亦適用之。刑法第53條、第51條第5款、第41條
    第8項分別定有明文。次按法律上屬於自由裁量事項，尚非
    概無法律性之拘束，在法律上有其外部界限及內部界限。前
    者法律之具體規定，使法院得以具體選擇為適當裁判，此為
    自由裁量之外部界限。後者法院為自由裁量時，應考量法律
    之目的，法律秩序之理念所在，此為自由裁量之內部界限。
    法院為裁判時，二者均不得有所踰越。在數罪併罰而有二裁
    判以上，應定其應執行刑之案件，法院所為刑之酌定，固屬
    自由裁量事項，然對於法律之內、外部界限，仍均應受其拘
    束，此有最高法院91年度台非字第32號及92年度台非字第18
    7號判決可資參照。
三、經查，受刑人因犯如附表所示等罪，經判處如附表所示之刑
    ，並於如附表所示之日期分別確定，有臺灣高等法院被告前
    案紀錄表1 份、刑事判決3 份在卷可稽。又受刑人所犯如附
    表所示各罪，最早判決確定者，為如附表編號1 所示之臺灣
    臺北地方法院109年度訴字第891號判決，而附表所示之罪確
    是受刑人於該判決確定日（即民國109年12月1日）以前所犯
    ，檢察官聲請定應執行之刑，經核尚無不合，應予准許。又
    受刑人所犯如附表編號1至3所示之罪，曾經臺灣臺北地方法
    院以109年度訴字第891號判決定應執行刑為有期徒刑1年6月
    確定，是本院定其應執行刑，不得逾越刑法第51條第5款所
    定法律之外部界限，即不得重於如附表所示5罪宣告刑之總
    和（即有期徒刑5年8月），亦應受內部界限之拘束，即不得
    重於如附表編號4、5所示之罪，加計如附表編號1至3所示之
    罪原所定應執行刑之總和（即有期徒刑3年8月）。準此，爰
    依上開規定，就受刑人所犯如附表所示之罪，審酌各罪間之
    犯罪情節、行為動機、行為態樣、危害情況、侵害法益及整
    體犯罪非難評價等情狀，定其應執行之刑如主文所示。另附
    表編號1至3所示之罪已經原判決合併執行併科罰金新臺幣4
    萬元，附表編號4、5所示之罪無併科罰金，尚不生定執行刑
    之問題，應依原判決宣告之刑併執行之，無再予宣告之必要
    ，附此敘明。
四、依刑事訴訟法第477條第1項，刑法第53條、第51條第5款，
    裁定如主文。
中　　華　　民　　國　 111　　年　  12　　月　　12　　日
                  刑事第十四庭  法　官  王榆富　　
上列正本證明與原本無異。
如不服本裁定，應於裁定送達後五日內敘明抗告理由，向本院提
出抗告狀。
                                書記官  吳進安　　
中　　華　　民　　國　　111 　年　　12　　月　　12　　日
附表：受刑人甲○○定應執行刑案件一覽表     編號  1 2 3 罪名  詐欺 詐欺 詐欺 宣告刑  有期徒刑1年2月 有期徒刑1年3月 有期徒刑1年1月 犯罪日期  109/04/04、109/04/05 109/04/04 109/04/05 偵查(自訴)機關 年度案號  臺北地檢109年度偵字第11453號等案號 臺北地檢109年度偵字第11453號等案號 臺北地檢109年度偵字第11453號等案號 最後事實審 法院 臺北地院 臺北地院 臺北地院  案號 109年度訴字第891號 109年度訴字第891號 109年度訴字第891號  判決日期 109/10/27 109/10/27 109/10/27 確定 判決 法院 臺北地院 臺北地院 臺北地院  案號 109年度訴字第891號 109年度訴字第891號 109年度訴字第891號  判決 確定日期 109/12/01 109/12/01 109/12/01 是否為得易科罰金之案件  否 否 否 備註  編號1至3之罪經臺北地院109年訴字891號判決應執有期徒刑1年6月（臺北地檢109年執字7304號）   

受刑人甲○○定應執行刑案件一覽表     編號  4 5  罪名  詐欺 詐欺  宣告刑  有期徒刑1年1月 有期徒刑1年1月  犯罪日期  109/04/04 109/04/06  偵查(自訴)機關 年度案號  新北地檢109年度偵字第19753號、27807號、28120號 新北地檢110年度少連偵緝字第56號  最後事實審 法院 新北地院 新北地院   案號 109年度訴字第900號 111年度金訴字第688號   判決日期 109/12/17 111/07/28  確定 判決 法院 新北地院 新北地院   案號 109年度訴字第900號 111年度金訴字第688號   判決 確定日期 110/01/20 111/08/31  是否為得易科罰金之案件  否 否  備註  新北地檢110年度執字第1748號 新北地檢111年度執字第9475號